# 关于母子公司之间转让金融资产的问题

提问人：wtbcpa 时间：2021-07-12 11:23:00
请教陈版：
案例背景：B公司为A公司全资子公司，A公司和B公司均自 2019 年 1 月 1 日起执行新金融工具准则。B公司持有C股权投资基金22%的股权，作为以公允价值计量且其变动计入当期损益的金融资产，列报为其他非流动金融资产，该股权投资的初始成本为 100 万。B公司于 2020 年 7 月 1 日将持有的C股权投资基金的股权划按成本价 100 万转让给母公司A（转让的原因：母公司A计划对集团内各子公司持有的股权投资进行集中管理）， 2020 年 7 月 1 日该股权的公允价值为 200 ，B公司账面累计确认的公允价值变动损益为 100 。
关于换让日AB公司的账务处理：
个人理解：B公司分录：借：银行存款 100 资本公积 100 贷：其他非流动资产 200 ，因为交易的价格不公允，因此将公允价值和成本价之间的差异冲减资本公积，理解为权益性交易。A公司分录：借：其他非流动资产 200 贷：银行存款 100 长期股权投资-B100问题 1 ：以上转换日的分录是否正确？
问题 2 ：B公司将C公司股权转让给母公司A的过程中，就C公司股权公允价值变动的 100 ，A和B应该如何缴纳所得税？

回答人：chenyiwei
会计处理赞同你的理解；税务处理因为涉及关联交易，可能存在特别纳税调整的可能性，建议咨询税务专业人士意见，并提示A、B公司与其主管税务机关沟通确认。